

Walter A. Jablonowski

Web and SQL developer

walterjab@outlook.com

• Am Anger 9 96135 Stegaurach

PHP

javascript

HTML

Bootstrap

CSS

Python

SQL

DB-Design

Deutsch: Muttersprache

Englisch: fließend







25 Jahre Erfahrung in der Programmierung mit starkem Fokus auf PHP-basierten Webanwendungen seit ca. 10 Jahren. Ich habe in der Regel framework-less Anwendungen erstellt, kann aber prinzipiell auch mit Frameworks wie Laravel oder Symfony arbeiten. Zweiter Schwerpunkt: Design von Datenbanken und reine SQL-Entwicklung.

Special skills

3-4 fache Produktivität durch KI-Einsatz bei der Entwicklung. Zudem begeistere ich mich insbesondere für minimalistische Webanwendungen. An einem gewissen Punkt habe ich

Mehr ...

(i) code samples online is.gd/waj_cv

Ziele

- Einsatz von KI-Tools, Agentic KIs und innovativen Technologien
- Ideal Lösungen mit KI-Funktionen oder Themen von Interesse, z.B. Ernährung, Informationsmanagement
- oder reine SQL-Entwicklung
- Teilzeit 16h (remote)
- Work-Life-Balance durch flexible Arbeitszeiten

Geburtsdatum 1978-09-11 Nationalität German

Familienst. single

Scan me



Experience

01/2021 - 07/2024 Web-Entwickler

Firma: VX APPS, Hildesheim

Entwicklung PHP-Webanwendung in Teilzeit (Home Office)

05/2019 - 01/2021 Web-Entwickler

Firma: inixmedia GmbH, Schwentinental Entwicklung PHP-Webanwendung in Teilzeit (Home Office)

09/2015 - 12/2017 Mobile- und Web-Entwickler

Firma: Varimetrix Deutschland GmbH, Kummersbrück iOS und Android Apps, Entwicklung einer Webanwendung mit PHP, js in Teilzeit (Home Office)

02/2004 - 05/2012 Selbständig

Selbständiger Softwareentwickler / Freiberufler: Neuentwicklung von Apps für iPhone, Entwicklung von Business-Anwendungen unter Windows, Datenbankdesign, SQL-Entwicklung

Ausbildung

09/2000 - 02/2003 CIB, Bamberg

Abschluss: Fachinformatiker Anwendungsentwicklung

09/1989 - 05/1999 Clavius Gymnasium

Abschluss: Mittlere Reife

powered by cv-maker © Walter A. Jablonowski 2024